# 合同亏损拨备计提的维度

提问人：冰冰jessica0904jessica0904 时间：2020-12-30 10:31:00
IFRS下，如果合同交付跨 3 年，整体合同预算不亏，预计实际不会亏，但是利润的获取是20,30，-10，在第二年需要做合同亏损拨备么？

回答人：chenyiwei
如果你说的各年度之间利润的不均衡是合理的，则在第二年末，因为剩下的第三年预计将发生亏损，也就是前两年累计确认的收益已超出合同预计总收益，则应考虑确认亏损合同准备（如期末有对应存货的，则首先计提存货跌价准备）。